【裁判字號】    95,毒抗,104
【裁判日期】    950302
【裁判案由】    毒品危害防制條例
【裁判全文】
臺灣高等法院刑事裁定                 95年度毒抗字第104號
抗  告  人
即  被  告  甲○○
                    （現於臺北看守所附設勒戒處所戒治中）
上列抗告人因違反毒品危害防制條例案件，不服臺灣板橋地方法
院，中華民國95年2月8日所為強制戒治之裁定（95年度毒聲字第
228號），提起抗告，本院裁定如下：
    主  文
抗告駁回。
    理  由
一、本件抗告意旨略以：抗告人雖因施用毒品案件經裁定送觀察
    勒戒，然因罹患擴大性心肌病變、冠心病併不穩定心絞痛及
    鬱血性心臟衰竭，高血壓性心臟病、高血脂等病症，經財團
    法人振興復健醫學中心檢查結果，認抗告人左心室輸出功率
    僅剩 23%，需作換心手術，且抗告人於觀察勒戒期間，因病
    發而送醫救治，依抗告人罹病之嚴重性，臺北看守所及各保
    安處分執行單位均無專業之醫師及醫療設備，抗告人恐因心
    臟病發而死亡。另抗告人於入所接受觀察勒戒前即未再施用
    毒品，實無繼續施用毒品之傾向，臺北看守所所出具之有無
    繼續施用毒品傾向評估標準紀錄表，僅憑心理醫師之個人之
    論述，而無何科學憑據，即認抗告人有繼續施用毒品傾向，
    實難令人信服，是原審徒憑該有無繼續施用毒品傾向證明書
    即認抗告人有繼續施用毒品傾向，並裁定強制戒治，尚有未
    合，為此依法提起抗告，請求撤銷原裁定云云。
二、按犯毒品危害防制條例第10條之罪，應先將被告送勒戒處所
    觀察、勒戒，經觀察、勒戒後，認受觀察、勒戒人有繼續施
    用毒品傾向者，檢察官應聲請法院裁定令入戒治處所強制戒
    治，其期間為 6個月以上，至無繼續強制戒治之必要為止；
    但最長不得逾1年，同條例第20條第2項定有明文。查被告於
    民國（下同）94年7月26日晚上8時40分許經警採集尿液回溯
    前96小時內某時，在不詳處所施用第二級毒品安非他命，而
    經臺灣板橋地方法院依檢察官之聲請，以94年度毒聲字第24
    51號裁定送臺灣臺北看守所附設勒戒處所觀察、勒戒，而經
    該所觀察勒戒結果，認有繼續施用毒品之傾向，此有臺灣臺
    北看守所附設勒戒處所95年 1月20日有無繼續施用毒品傾向
    證明書及有無繼續施用毒品評估標準紀錄表各乙份在卷可參
    ，原審因而復依臺灣板橋地方法院檢察署檢察官之聲請，依
    上揭法條規定，裁定令入戒治處所施以強制戒治，其期間為
    6 個月以上，至無繼續強制戒治之必要為止，但最長不得逾
    1 年，經核並無不合，茲被告於受觀察勒戒後，既經該勒戒
    所依被告之人格特質、臨床徵候及環境相關因素而評定認其
    有繼續施用毒品之傾向，依上揭法條規定，即應裁定送被告
    至戒治所處施以強制戒治，以達戒除施用毒品之惡習，至被
    告雖陳稱罹患上述病症，惟並未提出何診斷書以資証明，且
    縱被告罹患病症是否影響強制戒治，係屬應如何執行強制戒
    治之問題，被告執上開抗告意旨指摘原審裁定裁定送強制戒
    治係屬不當，尚難認有理由，應予駁回。
據上論結，應依刑事訴訟法第412條，裁定如主文。
中    華    民    國    95    年    3     月    2     日
                  臺灣高等法院刑事第五庭
                                審判長法  官  吳  敦
                                      法  官  吳啟民
                                      法  官  張傳栗
以上正本證明與原本無異。
不得再抗告。
                                      書記官  秦慧榮
中    華    民    國    95    年    3     月    6     日


司法院資訊處製作；財團法人民間司法改革基金會備份。
